【裁判字號】    95,訴,2016
【裁判日期】    971128
【裁判案由】    損害賠償等
【裁判全文】
臺灣桃園地方法院民事判決              95年度訴字第2016號
原      告  甲○○
訴訟代理人  簡良夙律師
複  代理人  周春櫻律師
            邱天一律師
被      告  丙○○
            乙○○
上 列 2 人
訴訟代理人  黃啟逢律師
上列當事人間請求損害賠償等事件，於民國97年10月28日言詞辯
論終結，本院判決如下：
    主    文
被告丙○○應給付原告新台幣壹佰貳拾捌萬壹仟貳佰玖拾肆元，
及自民國九十五年十二月三十一日起至清償日止，按週年利率百
分之五計算之利息。
原告其餘之訴駁回。
訴訟費用由被告丙○○負擔。
本判決第一項於原告以新台幣肆拾貳萬捌仟元供擔保後，得假執
行。但被告丙○○如以新台幣壹佰貳拾捌萬壹仟貳佰玖拾肆元為
原告預供擔保，得免為假執行。
原告其餘假執行之聲請駁回。
    事實及理由
壹、程序方面：
    按「訴狀送達後，原告不得將原訴變更或追加他訴。但(3)擴
    張或減縮應受判決事項之聲明者，不在此限」，民事訴訟法
    第255 條第1 項第3 款定有明文。本件原告起訴時原請求：
    「被告應連帶給付原告新台幣（下同）1,506,328 元，其中
    1,396,328 元自民國92年5 月8 日起，其餘110,000 元自起
    訴狀繕本送達翌日起，均至清償日止，按週年利率5 ％計算
    之利息」。嗣於96年12月11日減縮訴之聲明本金為1,396,32
    8 元，並減縮利息起算日為起訴狀繕本送達翌日（見本院卷
    1 第272 頁），於97年1 月15日再減縮訴之聲明本金如現聲
    明所示（見本院卷1 第285 頁），依前揭規定，應予准許。
貳、實體方面：
一、本件原告起訴主張：
  (一)被告丙○○原係富邦綜合證券股份有限公司中壢分公司（下
    稱富邦證券中壢分公司）營業員（已離職），負責受託買賣
    上市（櫃）股票，為證券經紀商業務人員。原告與被告丙○
    ○原即熟識，嗣原告為自行買賣股票，且被告丙○○亦為增
    加業績，自91年5 月1 日起，由被告丙○○提供其母即被告
    乙○○在富邦證券中壢分公司所開設之第33848-9 號帳戶供
    原告使用，由被告丙○○依伊之指示代為買賣股票並辦理交
    割，每次交易完成後，被告丙○○除向伊回報已成交外，並
    製作載明平倉明細、當沖明細之表格及資金往來明細之流水
    帳交付原告以為對帳（見原證1） 。
  (二)詎被告丙○○意圖為自己不法之所有，自91年5 月1 日起至
    92年5 月6 日止，就附表2 所示之股票並未依原告之指示於
    證券集中交易市場下單買賣，卻仍向伊回報已成交，並製作
    平倉明細、當沖明細之表格及資金往來流水帳交付伊以為對
    帳，使伊陷於錯誤，依其回報之成交金額交付金錢辦理交割
    ，致受損害。被告丙○○甚且為使伊確信有代為買賣股票及
    為向伊詐取金錢，於92年4 月29日，在富邦證券中壢分公司
    利用職務之便，以富邦證券中壢分公司已套印有「富邦綜合
    證券股份有限公司證券信用交易帳戶專用章」之空白「融資
    現金償還申請書」，偽造包含「英群」、「台聚」、「明電
    」、「台積電」、「明電」等5 種股票之「融資現金償還申
    請書」5 張交付原告（見原證2） ，致原告信以為真，而繳
    付融資金額及利息合計147,142 元，足以生損害於伊。又被
    告丙○○向伊表示被告乙○○在富邦證券中壢分公司設有期
    貨交易帳戶，兩人可合資投資期貨買賣，伊信以為真，乃分
    別於91年7 月26日交付6 萬元、8 月21日交付6 萬元、11月
    1 日交付45,100元、11月5 日交付145,462 元、11月7 日交
    付33,193元，合計交付343,755 元，皆遭被告丙○○詐取，
    被告丙○○並製作期貨交易明細表交付予伊（見原證3） 。
  (三)嗣原告於92年4 月間發覺其以融資方式買進之部分股票，因
    股市交易低迷原應追繳融資保證金成數，但被告丙○○並未
    通知追繳，又其所買進之部分股票當年度股東常會召開有分
    發紀念品及配發股息，但被告丙○○均未告知，遂起疑心，
    於92年5 月12日持被告丙○○92年5 月6 日最後一次交易後
    所製作之平倉明細、當沖明細表格前往富邦證券中壢分公司
    ，除要求與被告丙○○對帳外，並請求富邦證券中壢分公司
    職員依表格所列載之股票名稱類別列印被告乙○○帳戶內之
    交易明細以資核對，詎被告丙○○竟將伊所持之上開表格取
    走，經富邦證券中壢分公司襄理楊慧玫在被告丙○○所使用
    之公司電腦列印同一表格後，依經理戴群斌之指示列印被告
    乙○○之各別股票交易明細交付予伊，伊核對後始發覺附表
    1 （亦即刑事判決之附表1） 所示之股票，被告丙○○雖有
    依其指示在集中交易市場下單買賣，但嗣後卻擅行將股票賣
    出，而附表2 （亦即刑事判決之附表2） 所示之股票，被告
    丙○○並未依其指示在集中交易市場下單買賣，卻仍製作平
    倉明細、當沖明細表格及資金往來流水帳交付予伊，伊至此
    始知受騙。被告業經鈞院刑事庭以92年度自字第104 號案件
    判處有期徒刑1 年2 月，被告不服上訴，亦經台灣高等法院
    以95年度上訴字第4083號案件判決駁回上訴，被告不服再上
    訴，目前繫屬最高法院中（見原證4 、5） 。
  (四)本件損害賠償之計算，原告業於資金明細表（附表3） 說明
    原告與被告間資金往來情形，並已於損害賠償計算表（附表
    5） 計算出損害金額。損害賠償計算表「原告指示被告下單
    內容欄」對照「被告有無依原告指示交易欄」，就「被告有
    無依照原告指示交易欄」如表示「無」，即表示該股票係屬
    附表2 所示之股票交易，被告並未實際向證券集中交易市場
    下單買進，惟卻仍向原告回報已成交，使原告為附表2 所示
    金額之給付而為財產上之處分，致受損害，此部分為被告詐
    欺取財所得利益。如「被告有無依原告指示交易欄」表示為
    「擅自賣出」，即指被告違反委任義務擅自賣出股票，被告
    就此部分應負違反委任契約之損害賠償責任。
  (五)原告受被告丙○○之詐欺受有1,281,294 元之損害，而被告
    丙○○係使用被告乙○○帳戶買賣股票，被告乙○○為共同
    侵權行為人，且被告2 人因前開詐欺犯行受有不當得利，又
    被告丙○○受原告委任處理投資股票及期貨事宜，竟違背受
    任人之義務，造成委任人即原告受有損害，爰依民法第184
    條、第185 條之侵權行為，第179 條之不當得利、第544 條
    委任關係之規定，請求被告負連帶損害賠償責任。
  (六)並聲明：
    1.被告應連帶給付原告1,281,294 元，及自起訴狀繕本送達
      翌日起至清償日止，按週年利率5 ％計算之利息
    2.原告願供擔保請准宣告假執行。
二、被告丙○○則抗辯：
  (一)否認原告所提原證1 至3 、附表1 至4 之真正，並否認原告
    所提證物係被告所交付。被告認鈞院92年度自字第104 號及
    台灣高等法院95年上訴字第4083號刑事判決之認事用法顯有
    違誤，業已提起上訴，並繫屬於最高法院中，是刑事判決部
    分尚未確定，且依最高法院50年台上字第872 號判例要旨，
    民事訴訟之裁判不受刑事判決所為事實之認定所拘束，原告
    自應就其主張事實之真正負舉證責任。被告否認有任何詐欺
    及偽造文書行為，兩造間款項來往皆因投資股票及期貨交易
    而來，投資行為本有盈虧，兩造既未完成會算，原告請求損
    害賠償乃無理由。就原告主張被告擅賣股票之部分，經比對
    原告附表1 如下：
    1.91年7月26日台聚1000股部分：
      經核對原告於7 月26日並無任何買賣情事，雖有買賣台聚
      的交易，但此交易非屬原告所有，且金額也非原告所付，
      所以賣出時也非原告委託之交易，又何來擅自賣出及侵占
      之說。且倘如原告所言，則3 筆應收付金額經相扣抵後計
      算應為66,415元，非原告所言66,315元（000000-000000-
      00000=66415） ，由此可證此3 筆交易皆為原告編造。
    2.91年8 月13日華碩2000股部分：
      經核對原告當日買賣華碩是為當日沖銷交易，非被告擅自
      賣出，所以被告並無侵占。
    3.91年8月15日華映6000股部分：
      經核對當日雖有此一交易，但並非為原告之委託及所有，
      也不是原告付款，所以被告並無擅自賣出及侵占。
    4.91年8月26日金寶6000股部分：
      經核對當日原告確有買進金寶6 張，但每股股價應為23元
      非22.9元，且應付金額應為56,196元非55,596元，可見原
      告故意混淆金額。
    5.91年8月27日華映6000股部分：
      第1 筆交易內容無爭議，第2 筆經核對當日原告買華映6
      張為當日沖銷交易，被告並無擅自賣出，是原告自行所作
      之當日沖銷的交易；第3 、4 筆經核對，當日並無任何委
      託明電、亞旭之交易，原告所述不實。
    6.91年9月3日億光6000股部分：
      第1 筆經核對91年8 月17日為星期六，假日股市並無開盤
      ，無從購買亞旭6 張的交易，由此可證原告提供之資料不
      符真實；第2 筆，91年8 月27日並無任何委託明電之交易
      ；第3 筆，經核對91年8 月2 日原告並無任何委託買賣的
      紀錄，倘如原告所言，原告提供的此份證物上第9 點8 月
      2 日之交易內容裡沒有買進億光6 張的交易，怎麼又賣出
      8 月2 日所買進的億光6 張，再次證明原告提供的證物錯
      誤。第4 、5 、6 筆，答辯同第3 筆。第7 筆經核對91年
      9 月3 日原告買賣億光為當日沖銷之交易，所以被告並無
      擅自賣出之事，倘如原告所言9 月3 日應付只要111,259
      元，無需給被告220,000 元。由此可知，原告上述7 筆交
      易皆胡亂編造。
    7.91年9月4日明電6000股部分：
      第1 、2 筆，原告沒有委託買進的紀錄，無從賣出，原告
      所述不實；第3 、4 、5 筆經核對，91年9 月3 日並無任
      何委託當日沖銷微星之交易；第6 、7 筆經核對，91年9
      月4 日當天並無任何委託明電之交易，原告並無下單之事
      實。
    8.91年9月11日超豐6000股部分：
      第1 筆經核對，8 月26所買的金寶6 張，原告於8 月27日
      早已賣出。第2 筆經核對，與第29點第9 筆互相矛盾，不
      符事實。第3 筆經核對後，91年9 月11日並無任何南亞之
      交易，可知原告所言不實。第4 筆經核對後，91年9 月11
      日並無任何亞旭之當日沖銷交易。第5 、6 、7 筆經核對
      91年9 月11日有金寶、超豐、當日沖銷之交易，但非屬原
      告之交易。
    9.91年10月9日致伸6000股部分：
      第1 筆，承第43點第1 筆，91年10月8 日原告買賣微星為
      當日已沖銷掉，所以91年10月9 日無賣出之交易。第2 筆
      經核對，91年10月9 日原告買旭麗6 張為當日沖銷之交易
      ，卻故意混淆為被告無下單。第3 筆經核對，91年10月9
      日當日原告買致伸6 張為當日沖銷之交易，卻故意混淆為
      被告無下單。第4 筆經核對，91年10月9 日原告買明電6
      張為當日沖銷之交易，卻故意混淆為被告無下單。第5 筆
      經核對，91年10月9 日原告買源興6 張為當日沖銷之交易
      ，卻故意混淆為被告無下單。
    10.91年10月16日金寶6000股部分：
      第1 筆，承第40點第4 筆，91年10月1 日無任何委託買進
      金寶的交易，所以91年10月16日也不會有賣出的交易；第
      2 筆經核對，91年10月16日並無任何華碩當日沖銷的紀錄
      ；第3 筆經核對，91年10月16日沖銷金寶的交易有成交，
      但虧損金額為698 元，原告故意混淆為被告無下單。第4
      筆經核對，91年10月16日並無華碩交易的紀錄。第5 筆經
      核對，91年10月16日原告買金寶6 張為當日沖銷之交易，
      卻故意混淆為被告無下單。
    11.91年11月12日聯成10000股部分：
      經核對當日原告在被告乙○○帳戶並無任何交易紀錄，且
      倘如原告所述金額 (00000-00000=-575) ，應為原告應付
      尚不足575 元，非原告所言尚有餘額8,038 元在帳面上，
      由此可知原告提供資料不正確。
    12.91年8月27日英群6000股
      此部分並無擅自賣出，後因減資尚有3372股，當時係以融
      資買入，被告有代墊款項。
  (二)原告稱為購買股票曾匯予被告之金額為2,776,438 元，然查
    應為1,861,503 元，被告曾於刑事案件提出資料（見被證6
    ），故原告主張超過1,861,503 元匯款部分應負舉證責任。
    又原告稱被告已給付之金額為1,414,195 元，亦非正確，確
    實數字應為1,837,690 元，被告亦曾於刑事案件提出資料（
    見被證7） ，故原告應就兩者差額即被告未給付原告423,49
    5 元（1,837,690 －1,414,195） 之事實負舉證責任。另原
    告稱為購買期貨曾匯予被告之金額共343,755 元，經查無該
    項匯款紀錄，就此部分應由原告負舉證責任。因刑事訴訟部
    分並未就金額數字予以認定，故仍應由原告舉證其匯款方式
    、日期、金額、已收金額、未收金額等事實。
  (三)原告提出原證1 之平倉明細、當沖明細之表格及資金往來明
    細之流水帳均非被告製作：
    1.訴外人楊慧玫、戴群斌於刑事案件證稱原告有持類似本件
      原證1 （即刑事證物2） 之表格，卻未證稱看過被告持有
      原證1 之表格，或自被告辦公室文件取出原證1 之表格（
      見被證1） ，是足合理懷疑原告所持原證1 並非被告製作
      。再者，刑事程序證人劉王達亦稱原證1 及流水帳均由原
      告所提出，非出自被告之手，雖劉王達稱被告未當場否認
      原證1 之真正，乃因雙方均認有解決爭議之可能，必須進
      行對帳，既要對帳必須雙方均有帳目藉以比對差異，是無
      否認原告帳目真正之可能，否則即無法對帳，並非被告承
      認原證1 之真正，不能就此推論原證1 係被告所製作，就
      刑事程序證人謝碧瓊證稱雙方就表格真正未提出質疑等語
      ，亦本於相同理由。
    2.原證1 並無被告簽名確認，係電腦繕打而非手書，任何人
      皆可製作，原告應就係被告所製作負舉證責任。又原告稱
      被告取走證物，而證人戴群斌於刑事庭93年4 月16日證稱
      營業員無個人電腦，只有精業電腦可以看大盤，證人楊慧
      玫證詞亦同。是原告稱原證1 係被告所製作交付，顯非事
      實。原證1 如依原告稱乃被告依其指示買賣股票交易完成
      後之回報紀錄，應一筆一筆的呈現，並無於最後才作總結
      統計報表之可能，是原證1 為原告所自行製作。
  (四)原證2 之融資現金償還申請書並非被告所交付，亦非被告偽
    造：
    被告否認融資現金償還申請書係被告所交付或偽造，原告應
    就此主張負舉證責任。且原告買賣股票已有相當時間，亦曾
    使用融資交易，自有使用過去留存之融資現金償還申請書為
    證之可能，原告只須加以複印即可偽造，不能以被告在富邦
    證券公司任職，遽認被告才有取得之可能。
  (五)原證3之期貨交易明細表非被告製作：
    原證3 並無被告簽名確認，係電腦繕打而非手書，任何人皆
    可製作，原告應就係被告所製作負舉證責任。原告稱受被告
    建議以被告乙○○之帳戶從事股票及期貨交易，後於刑事庭
    92年7 月11日言詞辯論時改稱期貨投資，可見原告就期貨買
    賣之說詞反覆，就期貨保證金金額、匯款日期及交易期間均
    難以確認。至95年7 月6 日原告訴訟代理人方稱就91年7 月
    25日至同年9 月5 日是合資投資期貨等語，可知其反覆其詞
    。被證1 之備註3 原告亦不爭執，可知原告與被告就期貨合
    資交易之盈虧已結算，原告亦承認被告代原告配偶償還信用
    卡負債得對原告主張抵銷。由刑事程序證人曾潔慧亦可證明
    被告確實依原告指示辦理期貨交易，被告並無侵權行為或不
    當得利。
  (六)原告無法證明被告未依其口頭或電話指示買賣股票：
    原告自承無法證明有指示被告買賣股票，自無法證明被告未
    依其口頭或電話指示買賣股票，亦無從認定被告有詐欺。如
    先認定原證1 係被告製作，再推論出被告未依原告指示購買
    股票之結論，顯倒果為因，原告自應就被告未依其口頭或電
    話指示買賣股票之主張負舉證責任。
  (七)並提出：被證1 證人楊慧玫、戴群斌於刑事一審程序之證詞
    （本院卷1 第162 至184 頁）、被證2 期貨買賣紀錄表（本
    院卷1 第185 頁）、被證3 台灣高等法院95年上訴字第4083
    號刑事案件96年6 月28日證人曾潔慧證詞筆錄（本院卷1 第
    186 至191 頁）、被證4 被告就附表3 之說明（本院卷1 第
    192 至245 頁）、被證5 被告就本件與原告之自製往來紀錄
    （本院卷1 第246 至257 頁）、被證6 原告匯款至乙○○帳
    戶金額明細及相關對造資料（本院卷2 第10至42頁）、被證
    7 被告付款統計表及匯款證明（本院卷2 第43至79頁）、附
    表被證4 節錄本（本院卷1 第307 至326 頁）為證。
  (八)並聲明：
    1.原告之訴及假執行之聲請均駁回。
    2.如受不利之判決，願供擔保請准宣告免為假執行。
三、被告乙○○則抗辯：
  (一)除引用被告丙○○之抗辯外，另抗辯：被告乙○○在富邦證
    券中壢分公司所開設之帳戶雖曾提供被告丙○○使用，但父
    母提供個人帳戶供子女使用，在社會上屢見不鮮，與一般日
    常交易常情無違。被告乙○○於本件發生前，根本不知被告
    丙○○與原告有何關係，亦未參與原告所指股票買賣事宜，
    並未取得任何利益，且被告並非鈞院92年度自字第104 號刑
    事案件之共同被告，是無因詐欺犯行而受有不當得利或成立
    共同侵權行為之可能。
  (二)並聲明：
    1.原告之訴及假執行之聲請均駁回。
    2.如受不利之判決，願供擔保請准宣告免為假執行。
四、得心證之理由：
  甲、被告丙○○部分：
  (一)本件原告主張：被告丙○○自91年5 月1 日起，以其母乙○
    ○在富邦證券中壢分公司所開設之帳戶（33848 -9）供原告
    使用，由被告丙○○依原告之指示代為買賣股票並辦理交割
    ，每次交易完成後，被告丙○○除向原告回報成交情形外，
    並製作載明平倉明細、當沖明細之表格及資金往來明細之流
    水帳交付原告以為對帳。詎被告丙○○自91年5 月1 日起至
    92年5 月6 日止，就附表2 所示之股票未依原告之指示於證
    券集中交易市場下單買賣，卻向原告回報已成交，並製作平
    倉明細、當沖明細之表格及資金往來流水帳交付原告，使原
    告陷於錯誤，依其回報之成交金額交付金錢辦理交割，致受
    損害。甚且為使原告信其有代為買賣股票及為向原告詐取金
    錢，於92年4 月29日利用職務之便，以富邦證券中壢分公司
    已套印有「富邦綜合證券股份有限公司證券信用交易帳戶專
    用章」之空白「融資現金償還申請書」，偽造包含「英群」
    、「台聚」、「明電」、「台積電」、「明電」等5 種股票
    之「融資現金償還申請書」5 張交付原告，使原告繳付融資
    金額及利息合計147,142 元；又被告丙○○向原告表示乙○
    ○在富邦證券中壢分公司設有期貨交易帳戶，兩人可合資投
    資期貨買賣，原告乃分別於91年7 月26日交付60,000元、8
    月21日交付60,000元、11月1 日交付45,100元、11月5 日交
    付145,462 元、11月7 日交付33,193元，合計交付343,755
    元，嗣經原告查核發覺附表1 所示之股票，被告丙○○雖有
    依原告指示在集中交易市場下單買賣，但卻擅行將股票賣出
    ，而附表2 所示之股票，被告丙○○並未依原告指示在集中
    交易市場下單買賣，卻仍製作平倉明細、當沖明細表格及資
    金往來流水帳交付原告之事實，先據原告提出原證1 之股票
    交易明細表及流水帳1 份（本院卷1 第7 至21頁）、原證2
    之融資現金償還申請書5 紙（本院卷1 第22、23頁）、原證
    3 之期貨交易明細表1 份（本院卷1 第24至26頁）、原證4
    之本院92年度自字第104 號刑事判決1 份（本院卷1 第27至
    49頁）、原證5 之台灣高等法院95年度上訴字第4083號刑事
    判決（本院卷1 第131 至142 頁）、原證6 之股票交易明細
    表及流水帳1 份（本院卷2 第8 頁）、附表1 之被告擅自出
    賣股票明細（本院卷1 第50頁）、附表2 之被告未依原告指
    示下單購買股票明細（本院卷1 第51至53頁）、附表3 之資
    金明細表（本院卷1 第54至75頁）、附表4 之損害明細表（
    本院卷1 第76至82頁）、附表5 之損害賠償計算表（本院卷
    1 第100 至107 頁）、附表6 之更正後附表5 （本院卷1 第
    298 至305 頁）、更正後之附表3 （本院卷2 第134 至155
    頁）、更正後之附表5 （本院卷2 第156 至163 頁）為證，
    經核與原告所述係相符。
  (二)被告丙○○係抗辯：原告所提之上開原證1 股票交易明細表
    及流水帳、原證2 之融資現金償還申請書及原證3 之期貨交
    易明細表均非被告所製作交付，其內容亦非真正云云。經查
    ：
    1.原告所提原證1 之股票交易明細表及流水帳係完整記載有
      平倉明細、當沖明細、股票名稱、買賣類別、成交股數、
      餘額股數、單價、手續費、金額、盈虧等細目，最後一頁
      其上記載有「琇惠（林老師庫存）」，隨之為流水帳，流
      水帳內記載有「林老師出金」等用語，明確記載每筆資金
      進出及餘額處理，鉅細靡遺。而原告係補習班老師，被告
      丙○○係專業營業員，據原告陳稱：上開明細及流水帳係
      被告所製作，且係於交易後第3 至5 天由被告送到其所任
      職之補習班櫃台轉交給伊等語（見刑事一審卷(四)95年9 月
      7 日審判筆錄第7 頁）。被告丙○○因需向原告交代在被
      告乙○○帳戶內股票交易之情形，則由實際操作買賣及位
      於作業端之被告丙○○依其當天或各次股票買賣情形及所
      擁有之專業知識，據以製作上開交易表格，並依據其所收
      到原告各次所交付之現金及匯款製作上開帳目明細，此亦
      符常情。上開證物如非被告丙○○所製作交付，則每次成
      交情形為何及實際收取之手續費為多少等，原告自不會比
      被告丙○○更知之甚詳。況原告除提出原證1 之92年5 月
      26日之明細表帳外，尚能提出其主張亦由被告丙○○分別
      於92年3 月4 日、4 月29日、5 月6 日所交付相同格式之
      明細表帳為憑，以證明各次明細表帳係被告丙○○所製作
      交付，原告實無於發現被告丙○○帳目有疑義後，再憑空
      拼湊如此多含數字、種類之交易明細而臨訟編撰之必要，
      況如無上開表帳，兩造一直以來又如何憑以對帳。被告丙
      ○○所抗辯：其未將任何曾交給原告之交易明細留下，其
      係每筆交易完後，以臨時紙張用不定格式之方式向原告交
      代交易價格云云（見本院卷2 第132 頁），與其於刑事案
      件所抗辯：伊與自訴人（即本件原告）於交易完成或是收
      盤後均會記帳，伊也會打電話與自訴人對帳，伊本身也有
      做帳，每日收盤後伊就直接記載在報表裡面，當伊做完手
      稿後，回家會用電腦製作書面資料，伊不知自訴人2 年後
      會不認帳，報表做完看過後就丟掉，不會想要留下來，如
      果伊知道自訴人之後會告伊，伊就會把全部資料都留下來
      云云互核，被告就有無於交易完製作報表及電腦書面資料
      乙節所述即已不一致，且即使如被告丙○○所辯：其已將
      報表看過丟掉云云，其檔案仍應存在，然被告丙○○自刑
      事案件至本件審理中，亦不提出其檔案資料究竟為何。
    2.查本件原證1 之表格及流水帳（即刑事案件所指之證物2
      ），二者記載之內容經相互勾稽均相符合，且與原告於刑
      事案件所提之銀行存摺、取款憑條等資金往來之金額相符
      ，此有刑事案卷中所附富邦證券乙○○帳戶自91年5 月1
      日起至92年6 月30日止之交易明細表（刑事一審卷(一)第10
      至35頁，即刑事自訴狀之證物1） 、劉玉梅臺灣銀行1581
      6-5 帳戶存摺影本（刑事一審卷(二)第60、61頁）、林志慧
      富邦銀行38826-5 帳戶存摺影本（刑事一審卷(二)第62、63
      頁）、原告世華銀行000000-0帳戶存摺影本（刑事一審卷
      (二)第64至66頁）、原告中國信託商業銀行000000000000帳
      戶存摺影本（刑事一審卷(二)第67至69頁）、原告遠東國際
      商業銀行12384-6 帳戶存摺影本（刑事一審卷(二)第70至72
      頁、第79至83頁）、陳徵哲遠東國際商業銀行26135-8 帳
      戶存摺影本（刑事一審卷(二)第73至78頁、第84、85頁）、
      劉玉梅世華銀行000000-0帳戶存摺影本（刑事一審卷(二)第
      86、87頁）、世華銀行存款取款憑條（刑事一審卷(二)第90
      至98頁）、富邦商業銀行原告37902-9 帳戶客戶存提款記
      錄單（刑事一審卷(二)第101 至105 頁）等可稽，並經刑事
      庭調取台北富邦商業銀行股份有限公司中壢分公司林志慧
      000000000000帳戶91年7 月30日金額66,315元取款憑條影
      本（刑事一審卷(三)第140 、141 頁）等在卷可稽。而上開
      平倉明細、當沖明細表格乃係就91年5 月間起至92年5 月
      6 日止所有進出股票之明細逐日記載，期間長近1 年。而
      「流水帳」記載之內容，則是依此股票交易內容而記載帳
      上資金之應收、應付及餘額明細，且「流水帳」係依交易
      日期逐日記載，其每一交易日係以前一交易日之帳上餘額
      為基礎而扣減或累加計算當日交易之應收、應付款及餘額
      ，每一交易日前後記載之金額有相互關係，每一記載內容
      經與上方所載股票交易明細相核亦符合，足見被告確係於
      每一交易日依原告所指示之股票名稱、買進或賣出、每股
      單價、股數，向原告回報已成交並製作上開平倉明細、當
      沖明細表格，並以此表格之記載內容憑以製作流水帳向原
      告收取或支付款項。綜上，原告主張原證1 係被告於交易
      後所製作並交付等情為真實，被告抗辯：上開資料非其所
      製作交付云云並不可採。
    3.原告復主張：被告交付其偽造之台積電、英群、台聚、明
      電、明電等股票之融資現金償還申請書5 張，致伊交付融
      資金額及利息合計147,142 元，而受有此部分之損害乙節
      ，被告則抗辯：上開融資現金償還申請書5 張非伊所製作
      交付，不知原告為何會有該申請書，有可能係原告所偽造
      云云。經查：
      上開5 張融資現金償還申請書係富邦證券中壢分公司內
        部之報表文件，一般客戶自是無法取得空白之申請書而
        加以偽造，而觀之上開申請書上記載之帳號、股票名稱
        、起息日等內容，如非對於該交易內容熟悉之人，係無
        法詳予填載列印，又92年4 月29日流水帳（見本院卷2
        第165 頁）上亦已明確記載「92年4 月29日總共償還融
        資+ 利息金額147,142 元，因為91年10月14日已償還28
        ,671 元 ，所以92年4 月29日付出之金額為$147,142-$
        28,671 =$118,471」等情。被告於刑事案件雖抗辯：融
        資現金償還申請書必須由承辦人簽章，且必須由客戶親
        收簽章，而原告所提出之申請書5 張其上並無承辦人及
        客戶之簽章云云。然查原告委託被告買賣股票所使用之
        帳戶係被告之母乙○○帳戶，倘富邦證券中壢分公司有
        追繳融資保證金之必要，自係向帳戶之使用人乙○○為
        之，並不會通知原告及請原告在申請書上簽名確認，被
        告提出該融資現金償還申請書影本5 張交付原告時，自
        足使原告陷於錯誤，誤以為確應繳納該申請書上所載之
        金額，並為給付致受損害。且經刑事庭函請富邦證券中
        壢分公司查明上開融資現金償還申請書5 張是否為該公
        司所製作，業經該公司函覆：非該公司所製作，且表示
        ：上開融資現金償還申請書上所蓋用之「富邦綜合證券
        股份有限公司證券信用交易帳戶專用章」，係於委請廠
        商印製時即已套印上去，並非事後再蓋印的，且融資現
        金償還申請書上除了信用交易專用章外，還有簽辦章、
        客戶章，且在申請書上也有櫃號及流水號，是一式兩聯
        的申請書，一聯交給客戶，一聯由公司留存等情，亦有
        該公司95年8 月11日（95）富證管發字第6105號函，及
        電話記錄查詢表各1 件在刑事卷可稽（見刑事一審卷(四)
        110、134 頁）。
      綜上，被告抗辯：本件融資現金償還申請書5 份非其所
        製作交付云云並無足採，被告為使原告交付此部分金錢
        而偽造上開融資現金償還申請書交付之事實已可認定。
    4.原告另主張：其為在被告乙○○設於富邦證券中壢分公司
      之期貨交易帳戶買賣期貨，分別於91年7 月26日交付60,0
      00元、8 月21日交付60,000元、11月1 日交付45,100元、
      11月5 日交付145,462 元、11月7 日交付33,193元，合計
      交付343,755 元乙節，查原告所提原證3 之期貨交易明細
      表部分（見本院卷1 第24頁），被告雖亦否認為其所製作
      ，惟該明細表係依交易日期及當日之期貨指數而製作，並
      有「流水帳」註明「11/5林老師入金期貨戶$145,462-$60
      ,300 =$85162、11/7林老師入金期貨戶$33,193+ $85,162
      （前期結餘保證金）=118,355（留倉結餘保證金）」等記
      載，而就11 /5 入金期貨戶之金額145,462 元、11/7入金
      期貨戶33,193元，與原證1 之流水帳記載亦相符（見本院
      卷1 第20頁），原告主張此期貨交易明細表亦係被告製作
      交付以供對帳使用等語為可採。而其中原告於91年7 月26
      日交付60,000元、8 月21日交付60,000元部分，有其依據
      原證1 製作之附表5 第1 、2 頁之紀錄為憑（見本院卷2
      第156 、157 頁），就11月1 日交付45,100元、11月5 日
      交付145,462 元、11月7 日交付33,193元部分，則有原證
      1 流水帳為憑（見本院卷1 第20頁下方），合計原告係交
      付343,755元予被告無訛。
    5.又被告雖否認有詐欺原告所交付之期貨保證金，然被告對
      於其究在何處下單買賣期貨，於刑事庭先則供稱係在富邦
      證券中壢分公司（刑事一審卷(一)第72頁），嗣又改稱係下
      到建華證券屏東分公司（刑事一審卷(一)第72頁），繼又陳
      稱係下到曾潔慧處（刑事一審卷(四)第9 頁），然被告既供
      稱其以往均係下單委請曾潔慧投資期貨，但其對於曾潔慧
      究在何券商下單買賣期貨竟不知悉，有違常情，且先後供
      述不一。又被告於刑事庭所提出之帳號「886 南部」之交
      易明細，並無任何足以顯示係公司所出具之交易明細記載
      ，該交易明細究係何人所製作，無法知悉，亦不足以證明
      被告確有依其與原告投資期貨之約定而為下單買賣之事實
      ，又被告抗辯：關於合夥期貨交易其本身有作帳云云，然
      自始均未提出其所稱之帳冊供查證，是其抗辯：確有下單
      買賣期貨云云不足採信。
  (三)被告復抗辯：原告僅匯款交付1,861,503 元予被告，並非2,
    776,438 元，而被告賣出股票後已先後匯款1,837,960 元予
    原告，非如原告所稱僅收受1,414,195 元云云，並於刑事案
    件提出被告乙○○世華銀行00000000000-0 號帳戶存摺影本
    、匯款單據、交易明細表、支票存款送款單及存摺類存款存
    入存根等為證（見刑事一審卷(一)第112 至第180 頁）。經查
    ：
    1.原告交付款項予被告之方式有二，其一係以匯款直接匯入
      被告指定之乙○○世華銀行帳戶，其二係以現金或以取款
      憑條提領現金之方式交付被告等情，業據原告陳述在卷，
      而被告於刑事庭所稱未收到之金額，即: (1)91年5 月1 日
      157,732 元，(2)91年7 月30日66,315元，(3)91年10月2 日
      21,731元，(4)91年10月11日100,000 元，(5)91年11月12日
      110,000 元，(6)92年1 月28日166,185 元、18,000元、2,
      000 元、22,520元、24,246元，(7)92年4 月29日167,900
      元、1,958 元等。其中(1)157,732 元部分原告陳稱係交付
      被告現金，並稱如果被告未收到即不會於91年6 月17日繼
      續幫其買其他股票等語，而觀之原證1 表格上所記載之計
      算式: 「2330+0000-000-000=3278結餘:000000- 00000+3
      278=77901 」（按157,732 元係以每股43.6元融券賣出亞
      旭4000股應收之金額，155,109 元係以每股44元融券回補
      亞旭4000股應付金額），如被告未收受157,732 元，即不
      會繼續受託融券回補亞旭4000股，並為「流水帳」應收應
      付款之計算，被告既有上述之計算，則原告稱其以現金方
      式交付被告等情應屬實在。又(2)66,315元部分，原告稱係
      在被告公司2 樓銀行櫃台，係由林志慧富邦銀行帳戶以取
      款憑條交付，並有林志慧上開銀行存摺交易明細影本（刑
      事一審卷(二)第63頁）及被告不爭執為其所填寫之富邦銀行
      取款憑條影本1 份（刑事一審卷(三)第141 頁）可稽，堪認
      被告確有收受上開金額。(3)21,731元部分，原告陳稱係以
      現金交付被告等語。依流水帳上確記載「10/1餘額$-21,7
      31+$21,731（林老師10/2存入21,731）= 10/ 2 尚餘$0」
      ，足證被告確有收受上開金額。(4)100,000 元部分，原告
      陳稱其係以現金交付被告等語。依流水帳之記載「10/9餘
      額$15,230 -$95,520（前述）=10/11餘額$-80,290;10/11
      存入$100,000;10/11尚餘$19,710 」，亦徵被告確有收受
      上開金額。(5)110,000 元部分，流水帳上亦記載「11/12
      林老師存入$110,000」（流水帳上另有10/14 林存入$231
      ,329 ，10 /18 林存入$85,000+ $70,000= $155,000），
      亦足認被告確有收受上開金額。(6)92年1 月28日之166,18
      5 元、18,000元、2,000 元、22,520元、24,246元等5 筆
      款項，原告主張166,185 元及18,000元係被告向其所借款
      ，其中166,185 元係以其世華銀行帳戶取款憑條交付被告
      ，由被告自行提款或轉帳，而18,000元係以其遠東銀行帳
      戶轉帳，2,000 元係以現金借給被告，22,520元係由其世
      華銀行轉帳，而24,262元係其與被告共同操作股票，被告
      給付給伊之餘款，此於共同操作帳冊有記載等語，並有上
      開原告所提存摺影本及取款憑條影本附於刑事卷可稽（刑
      事一審卷(二)第80、81、82、95、96頁），亦堪認屬實。(7)
      92年4 月29日之167,900 元、1,958 元，原告主張：92年
      4 月29日因伊要與被告終止合資股票關係，要求被告回補
      其與被告在92年4 月7 日融券賣出之光寶科股票，被告告
      知該筆交易成本為167,900 元，每人可獲利1,958 元，伊
      認為167,900 元及1,958 元係伊應得之錢，要求被告給伊
      ，但被告沒有給，被告告知伊要付台積電、英群、台聚、
      明電、明電等共5 筆股票之融資追繳金額含利息共147,14
      2 元，扣除91年10月14日原告已償還之28,671元後，被告
      告知應再付118,471 元，即以167,900 元扣除147,142 元
      加1,958 元加28,671元，尚有餘額51,387元，被告即將上
      開金額分為2 筆，一筆29,843元匯入伊富邦銀行帳戶，另
      一筆21,544元匯入其母親劉玉梅世華銀行帳戶內，被告並
      交付5 張融資追繳收據影本等情，亦有上開劉玉梅世華銀
      行存摺明細影本（刑事一審卷(二)第87頁）及原告富邦銀行
      帳戶客戶存提記錄單附於刑事卷（刑事一審卷(二)第102 頁
      ）可稽，足認原告所指其與被告合資買賣股票部分確有16
      7,900 元及1,958 元之金額分配，而被告亦因此交付原告
      5 張融資現金償還申請書。
    2.綜上，原告主張其交付被告之金額，被告均已如數收受，
      且被告交付予原告之金額亦如原告所述之金額，被告此部
      分之抗辯並無可採。
  (四)原告再主張：附表2 （見本院卷1 第51頁）所載係被告未依
    原告指示實際於集中交易市場買賣之亞旭等多筆股票，卻仍
    於原證1 表格上記載有該亞旭等股票交易乙節，被告係抗辯
    ：原告未提出其有指示被告買賣上揭股票之證據，其主張不
    實在云云。經查：
    1.富邦證券中壢分公司被告乙○○帳戶之交易明細表確無原
      告所指附表2 股票之交易紀錄，經原告陳稱：因交易當時
      其均係以口頭或電話聯絡方式委託被告買賣股票，現已無
      法提出有指示被告為上開股票買賣之證明等情，查原證1
      之表格及流水帳係被告於每一交易日完成後所製作，憑以
      與原告對帳之用已認定如前，上揭原告所指附表2 被告未
      實際在證券集中交易市場買賣之股票，在原證1 表格上均
      有記載，甚而流水帳亦有記載該交易日原告之應收、應付
      及餘額款項，如原告未指示被告為上揭股票之交易買賣，
      被告自不會於原證1 之表格及流水帳為上述之記載，又如
      原告未指示被告為上揭股票之交易買賣，原告亦不會於被
      告交付原證1 之表格及流水帳後，依其記載之內容為交付
      現金或匯撥款項之行為，足徵原告有指示被告買賣上揭股
      票甚明。
    2.綜上，被告丙○○以上開乙○○帳戶之交易明細表無原告
      所指附表2 股票之交易紀錄存在，抗辯原告無上開指示云
      云並無可採，是原告主張：被告未實際向證券集中交易市
      場下單買賣，卻仍製作原證1 表格及流水帳交付原告，使
      原告陷於錯誤而為金錢給付乙節即可為認定，而此部分事
      實亦據本院刑事庭及台灣高等法院刑事庭調查甚詳而同此
      認定，有本院92年度自字第104 號及台灣高等法院95年度
      上訴字第4083號刑事判決各1 件在卷足稽（見本院卷1 第
      27、131 頁）。
  (五)原告復主張：附表1 之股票係被告依原告之指示買進後擅行
    賣出，而附表2 之股票係被告虛擬買進賣出，使原告陷於錯
    誤給付金錢辦理交割，原告共計受有1,281,294 元之損害，
    被告丙○○除成立侵權行為外，亦因此受有不當得利，又其
    受原告委任處理投資股票及期貨事宜，逾越受任人之權限，
    造成委任人即原告受有損害，爰依民法第184 條侵權行為、
    第179 條不當得利，及第544 條委任關係之規定，請求被告
    丙○○負損害賠償責任等語。經查：
    1.原告所提之原證1 股票交易明細表及流水帳、原證2 之融
      資現金償還申請書，及原證3 之期貨交易明細表均係被告
      所製作交付，且其內容為真正已如前述，則原告據以製作
      之附表3 之資金明細表（本院卷1 第54至75頁）、附表4
      之損害明細表（本院卷1 第76至82頁）、附表5 之損害賠
      償計算表（本院卷1 第100 至107 頁）、附表6 之更正後
      附表5 （本院卷1 第298 至305 頁）、更正後之附表3 （
      本院卷2 第134 至155 頁）、更正後之附表5 （本院卷2
      第156 至163 頁）即為可採，而可為計算本件損害賠償之
      基礎。
    2.按「因故意或過失，不法侵害他人之權利者，負損害賠償
      責任」，民法第184 條第1 前段定有明文。就本件損害賠
      償額之計算，以附表5 其中「原告指示被告下單內容欄」
      對照「被告有無依原告指示交易欄」觀之，就「被告有無
      依照原告指示交易欄」如表示「無」，即表示該股票係屬
      附表2 所示之股票交易，被告並未實際向證券集中交易市
      場下單買進，惟卻仍向原告回報已成交，並製作股票交易
      明細表及流水帳交付原告，使原告陷於錯誤以為已成交，
      並依被告之指示而為附表2 所示金額之給付完成交割，被
      告丙○○就此部分既業經認定不法侵害原告之財產權，自
      應依上開條文之規定負損害賠償責任。
    3.又按「受任人因處理委任事務有過失，或因逾越權限之行
      為所生之損害，對於委任人應負賠償之責」，民法第544
      條定有明文。查上開附表5 中「被告有無依原告指示交易
      欄」如表示為「擅自賣出」之部分，即係被告逾越權限擅
      自賣出股票，就此部分被告則應依此條文負違反委任契約
      之損害賠償責任。
    4.再查，以原告依原證1 之交易明細表格及流水帳所製作之
      附表5 （更正後見本院卷2 第156 頁）可知，原告交付予
      被告丙○○之款項為2,776,438 元，扣除被告丙○○交付
      原告之款項1,414,195 元，再加計原告應得之獲利34,085
      元，另因原告委託被告丙○○買入之英群股票，現仍存在
      於被告乙○○之帳戶中，有被告丙○○所提之查詢單1 件
      足稽（見本院卷1 第267 頁），復為原告所不爭執，故扣
      除原告交付購買英群股票之資金115,034 元後，計原告因
      被告丙○○上開侵權行為及逾越委任權限所受之損害為1,
      281,294 元（2,776,438-1,414,195+34,085-115,034＝1,
      281,294 ，見本院卷2 第163 頁）。是原告主張：被告丙
      ○○應給付原告1,281,294 元，及自起訴狀繕本送達之翌
      日起至清償日止，按週年利率5 ％計算之利息即為有據。
  乙、被告乙○○部分：
    (一)原告另主張：被告乙○○為丙○○之母，乙○○提供帳戶
      供丙○○使用，被告乙○○與丙○○為共同侵權行為人，
      且受有不當得利，爰依民法第184 條第1 項、第185 條、
      第179 條之規定，請求被告乙○○與丙○○負連帶損害賠
      償或返還之責等語。被告乙○○則抗辯：上開帳戶為被告
      丙○○使用，伊不知被告丙○○與原告間之資金往來及股
      票買賣內容，不知被告丙○○有自原告處取得何利益，伊
      並未自帳戶內或自被告丙○○處取得任何屬於原告之利益
      等語。
    (二)按「數人共同不法侵害他人之權利者，連帶負損害賠償責
      任」，「無法律上之原因而受利益，致他人受損害者，應
      返還其利益」，民法第185 條第1 項前段、第179 條前段
      雖定有明文，惟原告就其主張被告乙○○有上開侵權行為
      或受有何不當得利之事實需負舉證之責。
    (三)查原告主張被告乙○○有侵權行為或不當得利之事實，係
      以被告丙○○使用其帳戶為惟一依據，然此僅能認定被告
      丙○○使用該帳戶作為買賣交割之用，原告無從依此事實
      證明被告乙○○有何參與或幫助被告丙○○為詐欺之侵權
      行為或為違背委任義務之行為。
    (四)再查，被告丙○○已陳稱：被告乙○○之帳戶係伊所使用
      ，被告乙○○並未取得任何股票或金錢等情，而原告就被
      告乙○○對原告有何加害行為、有何行為為不法、及有自
      帳戶中取得股票或另取得其他款項花用致侵害原告之權利
      ，或被告乙○○將帳戶出借即係為幫助被告丙○○處分詐
      欺之利益，或被告乙○○明知被告丙○○會將該帳戶用於
      詐欺原告等節均未為任何舉證，是原告主張：被告乙○○
      應與被告丙○○負共同侵權行為之連帶損害賠償責任或不
      當得利之返還責任云云並無理由。
五、從而，原告依侵權行為及委任之法律關係，請求被告丙○○
    給付1,281,294 元，及自起訴狀繕本送達之翌日（起訴狀繕
    本係95年12月20日寄存送達，自95年12月21日起算10日，於
    95年12月30日生效）即95年12月31日起至清償日止，按週年
    利率5 ％計算之遲延利息自屬有據，應予准許。至原告對被
    告乙○○之請求則無理由，應予駁回。
六、原告及被告丙○○分別陳明願供擔保請准宣告假執行及免為
    假執行，經核於法並無不合，爰分別酌定相當之擔保金額准
    許之。至原告敗訴部分，其假執行之聲請已失所附麗，應予
    駁回。
七、本件判決之基礎已臻明確，兩造其餘主張陳述及攻擊防禦方
    法，核對判決結果不生影響，爰不一一論述，併此敘明。
八、訴訟費用負擔之依據：民事訴訟法第79條。
中    華    民    國    97    年    11    月    28    日
                  民事第一庭    法  官  郭琇玲
正本係照原本作成。
如對本判決上訴，須於判決送達後20日內向本院提出上訴狀。
中    華    民    國    97    年    11    月    28    日
                                書記官  游  誼
附表1：
┌──┬─────┬───────┬───┬─────┬──────┐
│編號│日期      │股票名稱      │單價  │買賣別    │成交股數    │
├──┼─────┼───────┼───┼─────┼──────┤
│1   │91.7.26   │台聚          │13.85 │資買      │10000       │
├──┼─────┼───────┼───┼─────┼──────┤
│2   │91.8.13   │華碩          │92.5  │資買      │2000        │
├──┼─────┼───────┼───┼─────┼──────┤
│3   │91.8.15   │華映          │18.6  │資買      │6000        │
├──┼─────┼───────┼───┼─────┼──────┤
│4   │91.8.26   │金寶          │22.9  │資買      │6000        │
├──┼─────┼───────┼───┼─────┼──────┤
│5   │91.8.27   │華映          │18.0  │資買      │6000        │
├──┼─────┼───────┼───┼─────┼──────┤
│6   │91.9.3    │億光          │33.9  │資買      │6000        │
├──┼─────┼───────┼───┼─────┼──────┤
│7   │91.9.4    │明電          │56.5  │資買      │6000        │
├──┼─────┼───────┼───┼─────┼──────┤
│8   │91.9.11   │超豐          │37.2  │資買      │6000        │
├──┼─────┼───────┼───┼─────┼──────┤
│9   │91.10.9   │致伸          │10.7  │資買      │6000        │
├──┼─────┼───────┼───┼─────┼──────┤
│10  │91.10.16  │金寶          │19.9  │資買      │6000        │
├──┼─────┼───────┼───┼─────┼──────┤
│11  │91.11.12  │聯成          │12.5  │資買      │10000       │
├──┼─────┼───────┼───┼─────┼──────┤
│12  │91.8.27   │英群          │27.3  │資買      │6000        │
└──┴─────┴───────┴───┴─────┴──────┘
附表2：
┌──┬─────┬───────┬───┬─────┬──────┬─────┐
│編號│日期      │股票名稱      │單價  │買賣別    │成交股數    │成交金額  │
├──┼─────┼───────┼───┼─────┼──────┼─────┤
│1   │91.5.1    │亞旭          │43.65 │券賣      │4000        │157732    │
├──┼─────┼───────┼───┼─────┼──────┼─────┤
│2   │不詳      │台積電        │68.5  │資買      │3000        │82493     │
├──┼─────┼───────┼───┼─────┼──────┼─────┤
│3   │91.6.17   │宏碁          │40.1  │資買      │5000        │80486     │
├──┼─────┼───────┼───┼─────┼──────┼─────┤
│4   │91.7.22   │華邦電        │22.1  │資買      │5000        │44357     │
├──┼─────┼───────┼───┼─────┼──────┼─────┤
│5   │91.7.22   │台積電        │60.0  │資買      │2000        │120171    │
├──┼─────┼───────┼───┼─────┼──────┼─────┤
│6   │91.7.22   │明電          │59.5  │資買      │5000        │118420    │
├──┼─────┼───────┼───┼─────┼──────┼─────┤
│7   │91.7.24   │致福          │19.7  │資買      │10000       │79081     │
├──┼─────┼───────┼───┼─────┼──────┼─────┤
│8   │91.7.26   │明電          │56.0  │資買      │6000        │134879    │
├──┼─────┼───────┼───┼─────┼──────┼─────┤
│9   │91.7.31   │億光          │34.4  │資買      │10000       │138384    │
├──┼─────┼───────┼───┼─────┼──────┼─────┤
│10  │91.8.1    │交銀金        │19.1  │資買      │6000        │46003     │
├──┼─────┼───────┼───┼─────┼──────┼─────┤
│11  │91.8.2    │明電          │      │當沖      │2000        │1301獲利  │
├──┼─────┼───────┼───┼─────┼──────┼─────┤
│12  │91.8.2    │明電          │59.0  │資買      │6000        │23648     │
├──┼─────┼───────┼───┼─────┼──────┼─────┤
│13  │91.8.6    │致福          │18.2  │資買      │10000       │73059     │
├──┼─────┼───────┼───┼─────┼──────┼─────┤
│14  │91.8.6    │明電          │56.5  │資買      │6000        │136083    │
├──┼─────┼───────┼───┼─────┼──────┼─────┤
│15  │91.8.12   │華碩          │95.0  │資買      │2000        │76271     │
├──┼─────┼───────┼───┼─────┼──────┼─────┤
│16  │91.8.14   │仁寶          │33.0  │資買      │6000        │79782     │
├──┼─────┼───────┼───┼─────┼──────┼─────┤
│17  │91.8.19   │神達          │15.4  │資買      │6000        │37092     │
├──┼─────┼───────┼───┼─────┼──────┼─────┤
│18  │91.8.19   │聯強          │47.2  │資買      │6000        │113684    │
├──┼─────┼───────┼───┼─────┼──────┼─────┤
│19  │91.8.27   │明電          │62.5  │資買      │6000        │150534    │
├──┼─────┼───────┼───┼─────┼──────┼─────┤
│20  │91.8.27   │亞旭          │40.5  │資買      │6000        │97546     │
├──┼─────┼───────┼───┼─────┼──────┼─────┤
│21  │91.9.3    │明電          │57.0  │資買      │6000        │137287    │
├──┼─────┼───────┼───┼─────┼──────┼─────┤
│22  │91.9.3    │亞旭          │38.5  │資買      │6000        │92729     │
├──┼─────┼───────┼───┼─────┼──────┼─────┤
│23  │91.9.3    │微星          │92.5  │資買      │2000        │74267     │
├──┼─────┼───────┼───┼─────┼──────┼─────┤
│24  │91.9.4    │昆盈          │42.8  │資買      │6000        │103086    │
├──┼─────┼───────┼───┼─────┼──────┼─────┤
│25  │91.9.4    │亞旭          │38.2  │資買      │6000        │92007     │
├──┼─────┼───────┼───┼─────┼──────┼─────┤
│26  │91.9.4    │微星          │      │當沖      │2000        │2906獲利  │
├──┼─────┼───────┼───┼─────┼──────┼─────┤
│27  │91.9.4    │金寶          │      │當沖      │6000        │161       │
├──┼─────┼───────┼───┼─────┼──────┼─────┤
│28  │91.9.5    │華映          │14.2  │資賣      │12000       │80214     │
├──┼─────┼───────┼───┼─────┼──────┼─────┤
│29  │91.9.5    │亞旭          │39.0  │資買      │6000        │93933     │
├──┼─────┼───────┼───┼─────┼──────┼─────┤
│30  │91.9.9    │億光          │32.7  │資買      │6000        │78760     │
├──┼─────┼───────┼───┼─────┼──────┼─────┤
│31  │91.9.9    │聯強          │      │當沖      │6000        │2763      │
├──┼─────┼───────┼───┼─────┼──────┼─────┤
│32  │91.9.9    │華邦電        │      │當沖      │6000        │1869      │
├──┼─────┼───────┼───┼─────┼──────┼─────┤
│33  │91.9.10   │華映          │13.95 │資買      │6000        │33599     │
├──┼─────┼───────┼───┼─────┼──────┼─────┤
│34  │91.9.10   │微星          │87.0  │當沖      │2000        │4956      │
├──┼─────┼───────┼───┼─────┼──────┼─────┤
│35  │91.9.10   │友達          │24.2  │券賣      │6000        │131243    │
├──┼─────┼───────┼───┼─────┼──────┼─────┤
│36  │91.9.11   │金寶          │23.2  │資買      │6000        │55878     │
├──┼─────┼───────┼───┼─────┼──────┼─────┤
│37  │91.9.11   │友訊          │38.0  │資買      │6000        │91525     │
├──┼─────┼───────┼───┼─────┼──────┼─────┤
│38  │91.9.11   │亞旭          │      │當沖      │6000        │1404 獲利 │
├──┼─────┼───────┼───┼─────┼──────┼─────┤
│39  │91.9.16   │勝華          │26.8  │資買      │6000        │65029     │
├──┼─────┼───────┼───┼─────┼──────┼─────┤
│40  │91.9.19   │華通          │29.7  │券賣      │6000        │160380    │
├──┼─────┼───────┼───┼─────┼──────┼─────┤
│41  │91.9.24   │微星          │85.5  │資買      │1000        │34322     │
├──┼─────┼───────┼───┼─────┼──────┼─────┤
│42  │91.9.24   │大騰          │29.3  │現買      │1000        │29342     │
├──┼─────┼───────┼───┼─────┼──────┼─────┤
│43  │91.9.25   │台苯          │22.3  │券賣      │6000        │120500    │
├──┼─────┼───────┼───┼─────┼──────┼─────┤
│44  │91.9.26   │台積電        │43.0  │資買      │6000        │103568    │
├──┼─────┼───────┼───┼─────┼──────┼─────┤
│45  │91.9.26   │南亞科        │      │當沖      │6000        │723       │
├──┼─────┼───────┼───┼─────┼──────┼─────┤
│46  │91.9.26   │明電          │      │當沖      │6000        │7658      │
├──┼─────┼───────┼───┼─────┼──────┼─────┤
│47  │91.9.27   │金寶          │19.8  │資買      │6000        │47689     │
├──┼─────┼───────┼───┼─────┼──────┼─────┤
│48  │91.9.27   │明電          │      │當沖      │6000        │4619      │
├──┼─────┼───────┼───┼─────┼──────┼─────┤
│49  │91.10.1   │金寶          │19.3  │資買      │6000        │46485     │
├──┼─────┼───────┼───┼─────┼──────┼─────┤
│50  │91.10.1   │微星          │80.0  │資買      │1000        │32114     │
├──┼─────┼───────┼───┼─────┼──────┼─────┤
│51  │91.10.2   │源興          │      │當沖      │6000        │2683獲利  │
├──┼─────┼───────┼───┼─────┼──────┼─────┤
│52  │91.10.8   │微星          │68.0  │資買      │2000        │54594     │
├──┼─────┼───────┼───┼─────┼──────┼─────┤
│53  │91.10.7   │大騰          │19.6  │現買      │1000        │29342     │
├──┼─────┼───────┼───┼─────┼──────┼─────┤
│54  │91.10.8   │大騰          │      │當沖      │2000        │222       │
├──┼─────┼───────┼───┼─────┼──────┼─────┤
│55  │91.10.11  │錸德          │      │當沖      │6000        │417獲利   │
├──┼─────┼───────┼───┼─────┼──────┼─────┤
│56  │91.10.11  │旭麗          │35.3  │資買      │6000        │85022     │
├──┼─────┼───────┼───┼─────┼──────┼─────┤
│57  │91.10.14  │華碩          │66.0  │券賣      │2000        │119384    │
├──┼─────┼───────┼───┼─────┼──────┼─────┤
│58  │91.10.14  │台積電        │37.6  │券賣      │6000        │204038    │
├──┼─────┼───────┼───┼─────┼──────┼─────┤
│59  │91.10.14  │致伸          │      │當沖      │6000        │250獲利   │
├──┼─────┼───────┼───┼─────┼──────┼─────┤
│60  │91.10.16  │華碩          │      │當沖      │2000        │4854      │
├──┼─────┼───────┼───┼─────┼──────┼─────┤
│61  │91.10.16  │金寶          │      │當沖      │6000        │1893      │
├──┼─────┼───────┼───┼─────┼──────┼─────┤
│62  │91.10.21  │宏碁          │      │當沖      │5000        │3064獲利  │
├──┼─────┼───────┼───┼─────┼──────┼─────┤
│63  │91.10.21  │瑞軒          │35.8  │資買      │5000        │71855     │
├──┼─────┼───────┼───┼─────┼──────┼─────┤
│64  │91.10.21  │金寶          │      │當沖      │12000       │1460      │
├──┼─────┼───────┼───┼─────┼──────┼─────┤
│65  │91.10.22  │綠點          │72.0  │現買      │1000        │72103     │
├──┼─────┼───────┼───┼─────┼──────┼─────┤
│66  │91.10.22  │聯強          │51.0  │資買      │3000        │61418     │
├──┼─────┼───────┼───┼─────┼──────┼─────┤
│67  │91.10.22  │聯強          │51.0  │資買      │3000        │61418     │
├──┼─────┼───────┼───┼─────┼──────┼─────┤
│68  │91.10.22  │明電          │47.7  │資買      │6000        │114888    │
├──┼─────┼───────┼───┼─────┼──────┼─────┤
│69  │91.10.22  │明電          │46.5  │資買      │6000        │111998    │
├──┼─────┼───────┼───┼─────┼──────┼─────┤
│70  │91.10.22  │台積電        │44.6  │資買      │6000        │107421    │
├──┼─────┼───────┼───┼─────┼──────┼─────┤
│71  │91.10.22  │華映          │13.0  │資買      │6000        │31311     │
├──┼─────┼───────┼───┼─────┼──────┼─────┤
│72  │91.10.25  │大霸電        │22.2  │資買      │3000        │46715     │
├──┼─────┼───────┼───┼─────┼──────┼─────┤
│73  │91.10.25  │大霸電        │22.2  │資買      │2000        │31238     │
├──┼─────┼───────┼───┼─────┼──────┼─────┤
│74  │91.10.30  │超豐          │31.0  │資買      │2000        │24888     │
├──┼─────┼───────┼───┼─────┼──────┼─────┤
│75  │91.10.30  │明電          │48.8  │資買      │2000        │39179     │
├──┼─────┼───────┼───┼─────┼──────┼─────┤
│76  │91.11.8   │聯成          │12.9  │資買      │10000       │51784     │
├──┼─────┼───────┼───┼─────┼──────┼─────┤
│77  │91.11.14  │堤維西        │54.5  │資買      │2000        │43755     │
├──┼─────┼───────┼───┼─────┼──────┼─────┤
│78  │91.11.25  │台聚          │      │當沖      │10000       │323獲利   │
├──┼─────┼───────┼───┼─────┼──────┼─────┤
│79  │91.11.25  │聯成          │12.65 │資買      │10000       │50780     │
├──┼─────┼───────┼───┼─────┼──────┼─────┤
│80  │91.12.13  │宏碁          │      │當沖      │5000        │1480獲利  │
├──┼─────┼───────┼───┼─────┼──────┼─────┤
│81  │91.12.13  │日月光        │20.9  │券賣      │3000        │56707     │
├──┼─────┼───────┼───┼─────┼──────┼─────┤
│82  │92.1.14   │國喬          │18.7  │現買      │5000        │93633     │
├──┼─────┼───────┼───┼─────┼──────┼─────┤
│83  │92.1.16   │光罩          │19.0  │資買      │2000        │15254     │
├──┼─────┼───────┼───┼─────┼──────┼─────┤
│84  │92.2.6    │國喬          │18.9  │現買      │5000        │36931     │
├──┼─────┼───────┼───┼─────┼──────┼─────┤
│85  │92.2.6    │交銀金        │21.6  │資買      │6000        │101159    │
│    │          │              │20.9  │          │6000        │          │
├──┼─────┼───────┼───┼─────┼──────┼─────┤
│86  │92.3.4    │超豐          │30.2  │資買      │2000        │24246     │
├──┼─────┼───────┼───┼─────┼──────┼─────┤
│87  │92.3.25   │超豐          │31.0  │資買      │6000        │74665     │
└──┴─────┴───────┴───┴─────┴──────┴─────┘


司法院資訊處製作；財團法人民間司法改革基金會備份。
